【裁判字號】    97,重再,4
【裁判日期】    970314
【裁判案由】    給付違約金
【裁判全文】
臺灣高等法院民事裁定                   97年度重再字第4號
再審  原告    甲○○
再審  被告    民安瓦斯實業股份有限公司
法定代理人    乙○○
上列當事人間給付違約金事件，再審原告對於中華民國86年1月
29日本院85年度重上更(一)字第125號第二審確定判決，提起再審
之訴，本院裁定如下：
    主  文
再審之訴駁回。
再審訴訟費用由再審原告負擔。
    理  由
一、按再審之訴，應於30日之不變期間內提起；其期間自判決確
    定時起算。其再審之理由發生或知悉在後者，均自知悉時起
    算，但自判決確定後已逾5年者，不得提起，民事訴訟法第5
    00條第1項、第2項定有明文。又判決於上訴期間屆滿時確定
    。不得上訴之判決，於宣示時確定；不宣示者，於送達時確
    定，同法第398條第1項本文第2項亦有明文。次按提起再審
    之訴，應依民事訴訟法第501條第1項第4款表明再審理由，
    及關於再審理由並遵守不變期間之證據，此為必須具備之程
    式。所謂表明再審理由，必須指明確定判決有如何合於法定
    再審事由之具體情事始為相當，倘僅泛言有何條款之再審事
    由，而無具體情事者，仍難謂已合法表明再審事由。既未合
    法表明再審事由，即為無再審之事由，性質上無庸命其補正
    （最高法院60年臺抗字第688號、70年臺再字第35號判例意
    旨參照）。
二、經查，再審原告對民國（下同）86年1月29日本院85年度重
    上更(一)字第125號第二審判決，提起上訴，經最高法院於86
    年4月3日以86年度臺上字第1000號裁定駁回其上訴確定，有
    民事裁定附卷可稽。乃再審原告遲至96年11月23日始向最高
    法院提起再審之訴，經最高法院以97年度臺再字第5號裁定
    移送本院，顯已逾30日之不變期間，復未於再審訴狀內表明
    關於遵守不變期間之證據，揆諸首揭說明，其提起再審之訴
    ，自非合法，應予駁回。此外，縱認再審原告主張之再審事
    由即民事訴訟法第496條第1項第9、11款「為判決基礎之證
    物係偽造或變造者」及「為判決基礎之民事、刑事、行政訴
    訟判決及其他裁判或行政處分，依其後之確定裁判或行政處
    分已變更者」，係知悉在後且為屬實，惟上開判決確定迄今
    已逾5年，依民事訴訟法第500條第2項後段及第3項規定，該
    2款事由亦不得提起再審之訴。
三、綜上說明，本件再審之訴，顯不合法。爰依民事訴訟法第50
    2條第1項，第95條，第78條，裁定如主文。
中    華    民    國    97    年    3    月    14     日
                  民事第十五庭
                      審判長法  官  林恩山
                            法  官  黃國忠
                            法  官  郭松濤
遭正本係照原本作成。
如不服本裁定，應於收受送達後10日內向本院提出抗告狀，並應
繳納抗告費新台幣１千元。
中    華    民    國    97    年    3    月    14     日
                             書記官  方素珍


司法院資訊處製作；財團法人民間司法改革基金會備份。
